【裁判字號】    98,交聲,1596
【裁判日期】    981030
【裁判案由】    聲明異議
【裁判全文】
臺灣高雄地方法院交通事件裁定        98年度交聲字第1596號
原處分機關  高雄市政府交通局
異  議  人
即受處分人  甲○○
上列受處分人因違反道路交通管理處罰條例案件，對於高雄市政
府民國98年5 月21日所為之處分（原處分：高市交裁字第裁32-B
00000000號），聲明異議，本院裁定如下：
    主      文
異議駁回。
    理      由
一、原處分意旨略以：異議人即受處分人甲○○所持普通大貨車
    駕駛執照，業經吊扣（吊扣期間民國96年4 月13日至98年5
    月12日），竟於駕照吊扣期間之98年4 月4 日14時20分，騎
    乘車號ZGG-438 號輕型機車，行經高雄市○○路與明誠路口
    ，為警攔停，經警依道路交通管理處罰條例第21條第1 項第
    1 款規定舉發異議人「無照駕駛」（至異議人另違反道路交
    通管理處罰條例第31條第6 項規定「未戴安全帽」部分，非
    本件處分及異議範圍），嗣移送原處分機關後改依道路交通
    管理處罰條例第21條第1 項第5 款「駕駛執照吊扣期間駕駛
    機器腳踏車」之規定，裁罰罰鍰新台幣（下同）6,000 元，
    吊銷駕駛執照，1 年內禁考等語。
二、本件異議意旨略以：異議人甲○○於98年4 月4 日14時20分
    駕駛車號ZGG-438 號輕型機車，行經高雄市○○路與明誠路
    口，因未戴安全帽及無照駕駛為警查獲，然裁決所竟就無照
    駕駛的罰單，改以異議人於駕駛執照吊扣期間駕駛機車，裁
    決異議人罰鍰新台幣（下同）6,000 元外，竟吊銷異議人賴
    以維生之普通大貨車駕駛執照，異議人並無輕型機車駕駛執
    照，上開吊銷異議人普通大貨車駕駛執照之裁決顯有錯誤，
    因而聲明異議等語。
三、按汽車駕駛人於駕駛執照吊扣期間駕駛小型車或機器腳踏車
    者，處6,000 元以上12,000元以下罰鍰，並吊銷其駕駛執照
    ；汽車駕駛人，曾依道交條例其他各條規定吊銷駕駛執照者
    ，一年內不得考領駕駛執照，道路交通管理處罰條例第21條
    第1 項第5 款、第4 項、第67條第3 項分別定有明文。經查
    ：
  (一)異議人考領有普通大貨車駕駛執照，前因分別於91年1 月17
    日、95年1 月23日、96年4 月12日分別因普通大貨車駕駛執
    照半年內記點滿6 點違規，及酒後駕車違反道路交通管理處
    罰條例第35條規定等3 件交通違規事件，經高雄市政府交通
    局分別裁決罰鍰15,000元及吊扣駕駛執照1 年；罰鍰37,500
    元及吊扣駕駛執照1 年；吊扣駕駛執照1 月，合計吊扣駕駛
    執照25個月，異議人於96年4 月13日至高雄市政府交通局辦
    理繳納罰鍰，並經執行吊扣異議人考領之普通大貨車駕駛執
    照25個月之處分（吊扣期間：96年4 月13日至98年5 月12日
    ）在案，有高雄市政府交通局98年7 月1 日高市交裁字第09
    80031612號函及所附異議人交通違規、考領駕駛執照、吊扣
    駕駛執照資料1 份在卷可證。異議人於上開吊扣普通大貨車
    駕駛執照期間即98年4 月4 日14時20分許，復駕駛車號ZGG-
    438 號輕型機車，行經高雄市○○路與明誠路口，為警查獲
    一情，為異議人所不否認，且有高雄市政府警察局98年5 月
    21日高市警交字第B00000000 號舉發違反道路交通管理事件
    通知單影本各1 份在卷可稽，是上開事實，均堪認定。
  (二)異議人雖以前詞置辯，然按道路交通管理處罰條例第68條規
    定：「汽車駕駛人，因違反本條例及道路交通安全規則之規
    定，受吊銷駕駛執照處分時，吊銷其持有各級車類之駕駛執
    照」，已如前述，而95年3 月1 日修正施行前之道路交通管
    理處罰條例第68條原規定：「汽車駕駛人，因違反本條例及
    道路交通安全規則之規定，受吊扣或吊銷駕駛執照處分時，
    吊扣或吊銷其持有各級車類之駕駛執照」，即修正施行後之
    條文業已刪除「吊扣或」等規定，觀其提案修正理由「原條
    文將違法或違規駕駛人所持有各級車類之駕駛執照一併吊扣
    ，失之過酷，影響人民工作及生活過鉅」（詳卷附立法院公
    報第94卷第70期第136 頁、第138 頁之院會紀錄），是依上
    開規定受吊銷駕照處分者，仍維持吊銷其持有各級車類之駕
    駛執照。異議人之普通大貨車職業駕駛執照既因前開交通事
    件而遭吊扣，竟於駕駛執照吊扣期間復騎乘車號ZGG-438 號
    輕型機車，自屬汽車駕駛人於駕駛執照吊扣期間駕駛機器腳
    踏車之交通違規行為無疑。是原處分機關改依道路交通管理
    處罰條例第21條第1 項第5 款、第4 項及違反道路交通管理
    事件統一裁罰基準表中「汽車駕駛人於駕駛執照吊扣期間駕
    駛機器腳踏車者，最低罰鍰基準為6,000 元」規定，裁處異
    議人最低罰鍰6,000 元，並吊銷其駕駛執照，且依同條例第
    67條第3 項處以1 年內禁考之處分，核無違誤。異議人辯稱
    ：並無輕型機車駕駛執照，上開吊銷異議人普通大貨車駕駛
    執照之裁決有誤云云，尚屬無據。
四、綜上所述，異議人於上開時、地，有駕駛執照吊扣期間駕駛
    機器腳踏車之違規行為，事證明確，原處分機關援引道交條
    例第21條第1 項第5 款、第4 項、第67條第3 項之規定，原
    處分機關固漏載同條第4 項規定，惟裁處之主文並無違誤，
    核不影響裁決之效力），裁處異議人罰鍰6,000 元，並吊銷
    駕駛執照，1 年內禁考之處分，並無違誤。本件聲明異議為
    無理由，應予駁回。
五、依道路交通案件處理辦法第19條，裁定如主文。
中    華    民    國    98    年    10    月    30    日
                        交通法庭  法  官  陳億芳
以上正本證明與原本無異。
如不服本裁定，應於收受送達後5 日內向本院提出抗告狀。
中    華    民    國    98    年    10    月    30    日
                                  書記官  林靜慧


司法院資訊處製作；財團法人民間司法改革基金會備份。
